---
title: "P3"
author: "JuanE y Adri"
date: "5 May 2018"
output: pdf_document
---

```{r setup, include=FALSE}
knitr::opts_chunk$set(echo = TRUE)
```

# 1. AJUSTE DE MODELOS LINEALES

## PROBLEMA DE CLASIFICACIÓN: base de datos "Optical Recognition of Handwritten Digits"

### 1. Comprender el problema a resolver

El problema en si trata de ajustar un modelo lineal sobre dicha base de datos para decidir si un dígito es un número entre {0,1,..,9} escritos a mano, es decir, estamos ante un problema de clasificación multi clases (10 clases).
Los conjuntos se generaron dividiendo cada dígito en una matriz de 8x8 y calculando un valor de escala de grises de 0 a 16 para cada celda de la matriz promediando sus píxeles. Los datos entonces tienen 64 columnas para cada uno de los valores de escala de grises y una ultima columna (65) con el dígito real.

Una manera de resolver este problema podría ser crear 10 clasificadores donde cado uno clasifica entre un dígito y los demás.

```{r}
train = read.csv("datos/optdigits_tra.csv", header = FALSE)
names(train)[65] = "digit"
test = read.csv("datos/optdigits_tes.csv", header = FALSE)
names(test)[65] = "digit"

features_train = data.matrix(subset(train, select = -digit))
labels_train   = data.matrix(subset(train, select = digit))
features_test  = data.matrix(subset(test,  select = -digit))
labels_test    = data.matrix(subset(test,  select = digit))
```
probando git
